---
title: "Backend_Prediction"
output: html_document
---
```{r setupBack, include=FALSE}
knitr::opts_chunk$set(echo = TRUE)
library(recommenderlab)
library(dplyr)
library(readr)
library(feather)
library(tidyverse)
library(apastats)
```

```{r prediction_prepare, cache=TRUE}
m <- read_feather("./ratings_comments.feather")  %>% as.data.frame() %>% as("realRatingMatrix")

# Parameter for SVD
REAL_SVD_param <- list(k = 10,                     ## rank of approximation
                       maxiter    = 100,           ## max. number of SVD iterations
                       normalize  = "center"       ## rows
                       )

# PostTrained
post_rec_UBCF <- Recommender(m, method = "UBCF")
post_rec_SVD <- Recommender(m, method = "SVD", parameter=REAL_SVD_param)

# PreTrained
pre_rec_UBCF <- Recommender(m[155:5560], method = "UBCF")
pre_rec_SVD <- Recommender(m[155:5560], method = "SVD", parameter=REAL_SVD_param)

# Create UBCF Prediction
post_pred_UBCF <- recommenderlab::predict(post_rec_UBCF, m[1:154], type="ratingMatrix")
pre_pred_UBCF <- recommenderlab::predict(pre_rec_UBCF, m[1:154], type="ratingMatrix")

# Create SVD Prediction
post_pred_SVD <- recommenderlab::predict(post_rec_SVD, m[1:154], type="ratingMatrix")
pre_pred_SVD <- recommenderlab::predict(pre_rec_SVD, m[1:154], type="ratingMatrix")
```
## UBCF
```{r accuracy_UBCF}
data_article_UBCF <- data_cleaned  %>% select(ResponseId, starts_with("ID_A"), starts_with("loop1"), -starts_with("loop1_scale")) %>%  labelled::remove_labels() %>% labelled::remove_attributes(. , "display_width")

tmp <- (as(post_pred_UBCF, "matrix"))
post_pred_UBCF_matrix <- as.data.frame(tmp)
post_pred_UBCF_matrix <- rownames_to_column(post_pred_UBCF_matrix, var = "ResponseId")

tmp <- (as(pre_pred_UBCF, "matrix"))
pre_pred_UBCF_matrix <- as.data.frame(tmp)
pre_pred_UBCF_matrix <- rownames_to_column(pre_pred_UBCF_matrix, var = "ResponseId")

## for-Schleife Berechnen der Prediction
data_UBCF_prediction <- data.frame(ResponseId=character(), post_pred_A1=numeric(), post_pred_A2=numeric(), post_pred_A3=numeric(), post_pred_A4=numeric(),
                                                           pre_pred_A1=numeric(), pre_pred_A2=numeric(), pre_pred_A3=numeric(), pre_pred_A4=numeric())

for (i in 1:length(data_article_UBCF$ResponseId)){
  user <- data_article_UBCF[i,]
  user_ID <- paste("\"",user$ResponseId,"\"", sep = "")
  post_pred_user <- post_pred_UBCF_matrix %>% filter(ResponseId == user_ID)
  pre_pred_user <- pre_pred_UBCF_matrix %>% filter(ResponseId == user_ID)
  tmp_post_pred_A1 <- post_pred_user %>% select(user$ID_A1) %>% as.numeric()
  tmp_post_pred_A2 <- post_pred_user %>% select(user$ID_A2) %>% as.numeric()
  tmp_post_pred_A3 <- post_pred_user %>% select(user$ID_A3) %>% as.numeric()
  tmp_post_pred_A4 <- post_pred_user %>% select(user$ID_A4) %>% as.numeric()
  tmp_pre_pred_A1 <- pre_pred_user %>% select(user$ID_A1) %>% as.numeric()
  
  tmp_pre_pred_A2 <- pre_pred_user %>% select(user$ID_A2) %>% as.numeric()
  tmp_pre_pred_A3 <- pre_pred_user %>% select(user$ID_A3) %>% as.numeric()
  tmp_pre_pred_A4 <- pre_pred_user %>% select(user$ID_A4) %>% as.numeric()
  data_UBCF_prediction <- add_row(data_UBCF_prediction, 
                                  ResponseId = user$ResponseId,
                                  post_pred_A1 = tmp_post_pred_A1, 
                                  post_pred_A2 = tmp_post_pred_A2, 
                                  post_pred_A3 = tmp_post_pred_A3,
                                  post_pred_A4 = tmp_post_pred_A4,
                                  pre_pred_A1 = tmp_pre_pred_A1, 
                                  pre_pred_A2 = tmp_pre_pred_A2, 
                                  pre_pred_A3 = tmp_pre_pred_A3,
                                  pre_pred_A4 = tmp_pre_pred_A4)
}  

data_article_UBCF <- inner_join(data_article_UBCF, data_UBCF_prediction, by = "ResponseId")

# Accuracy UBCF
data_article_UBCF <- mutate(data_article_UBCF, post_pred_A1_round = round(post_pred_A1, digits = 0))
data_article_UBCF <- mutate(data_article_UBCF, post_pred_A2_round = round(post_pred_A2, digits = 0))
data_article_UBCF <- mutate(data_article_UBCF, post_pred_A3_round = round(post_pred_A3, digits = 0))
data_article_UBCF <- mutate(data_article_UBCF, post_pred_A4_round = round(post_pred_A4, digits = 0))
data_article_UBCF <- mutate(data_article_UBCF, pre_pred_A1_round = round(pre_pred_A1, digits = 0))
data_article_UBCF <- mutate(data_article_UBCF, pre_pred_A2_round = round(pre_pred_A2, digits = 0))
data_article_UBCF <- mutate(data_article_UBCF, pre_pred_A3_round = round(pre_pred_A3, digits = 0))
data_article_UBCF <- mutate(data_article_UBCF, pre_pred_A4_round = round(pre_pred_A4, digits = 0))

accuracy_UBCF<- tibble(pre_A1 = as.numeric(0), pre_A2 = as.numeric(0), pre_A3 = as.numeric(0), pre_A4 = as.numeric(0),
                       post_A1 = as.numeric(0), post_A2 = as.numeric(0), post_A3 = as.numeric(0), post_A4 = as.numeric(0))

for (i in 1:length(data_article_UBCF$ResponseId)){
  user <- data_article_UBCF[i,]
  accuracy_UBCF <- tibble(post_A1 = accuracy_UBCF$post_A1 + sum(user$loop1.1_1 == user$post_pred_A1_round), 
                          post_A2 = accuracy_UBCF$post_A2 + sum(user$loop1.2_1 == user$post_pred_A2_round), 
                          post_A3 = accuracy_UBCF$post_A3 + sum(user$loop1.3_1 == user$post_pred_A3_round),
                          post_A4 = accuracy_UBCF$post_A4 + sum(user$loop1.4_1 == user$post_pred_A4_round),
                          pre_A1 = accuracy_UBCF$pre_A1 + sum(user$loop1.1_1 == user$pre_pred_A1_round), 
                          pre_A2 = accuracy_UBCF$pre_A2 + sum(user$loop1.2_1 == user$pre_pred_A2_round), 
                          pre_A3 = accuracy_UBCF$pre_A3 + sum(user$loop1.3_1 == user$pre_pred_A3_round),
                          pre_A4 = accuracy_UBCF$pre_A4 + sum(user$loop1.4_1 == user$pre_pred_A4_round))
}

accuracy_UBCF <- accuracy_UBCF %>%  pivot_longer(cols= c(post_A1, post_A2, post_A3, post_A4,pre_A1, pre_A2, pre_A3, pre_A4), names_to = "Artikel", values_to = "Accuracy")

accuracy_UBCF <- mutate(accuracy_UBCF, Accuracy_rel = Accuracy/length(data_article_UBCF$ResponseId))

#describe.mean.sd(accuracy_UBCF$Accuracy_rel[1:4])
#describe.mean.sd(accuracy_UBCF$Accuracy_rel[5:8])
```

Das unangelernte Empfehlungssystem hat jeden vierten Artikel richtig vorhergesagt (`r describe.mean.sd(accuracy_UBCF$Accuracy_rel[5:8])`). Das angelernte Empfehlungssystem hingegen jeden dritten (`r describe.mean.sd(accuracy_UBCF$Accuracy_rel[1:4])`). Generell ist die Genauigkeit des UBCF Empfehlungssystems nicht sehr hoch, aber das Anlernen währen der Online-Umfrage hat funktioniert.


```{r correlation_UBCF}
# Correllation of UBCF Prediction

## Pretest ##
corr_UBCF_pre_pred <- data_article_UBCF %>%  select(starts_with("loop"), starts_with("pre")) %>% select(-ends_with("round"))
corr_UBCF_pre_pred <- pivot_longer(corr_UBCF_pre_pred, cols = c(starts_with("loop")), names_to = "Durchgang_l", values_to = "Bewertung")
corr_UBCF_pre_pred <- pivot_longer(corr_UBCF_pre_pred, cols = c(starts_with("pre")), names_to = "Durchgang_Pre", values_to = "Pre_Prediction")
corr_UBCF_pre_pred <- corr_UBCF_pre_pred %>%   mutate(Durchgang_l = str_remove(Durchgang_l, "loop1.")) %>% 
                                       mutate(Durchgang_l = str_remove(Durchgang_l, "_1")) %>% 
                                       mutate(Durchgang_Pre = str_remove(Durchgang_Pre, "pre_pred_A")) %>% 
                                       filter (Durchgang_l == Durchgang_Pre)

# Gesamtkorrelation Pretest
corr_UBCF_pre_pred %>%  select(Bewertung, Pre_Prediction) %>%  psych::pairs.panels(hist.col="skyblue")

# Korrelation der einzelnen Artikel Pretest
data_article_UBCF %>% select(loop1.1_1, pre_pred_A1) %>% psych::pairs.panels(hist.col="skyblue")
data_article_UBCF %>% select(loop1.2_1, pre_pred_A2) %>% psych::pairs.panels(hist.col="skyblue")
data_article_UBCF %>% select(loop1.3_1, pre_pred_A3) %>% psych::pairs.panels(hist.col="skyblue")
data_article_UBCF %>% select(loop1.4_1, pre_pred_A4) %>% psych::pairs.panels(hist.col="skyblue")

## Posttest ##
corr_UBCF_post_pred <- data_article_UBCF %>%  select(starts_with("loop"), starts_with("post")) %>% select(-ends_with("round"))
corr_UBCF_post_pred <- pivot_longer(corr_UBCF_post_pred, cols = c(starts_with("loop")), names_to = "Durchgang_l", values_to = "Bewertung")
corr_UBCF_post_pred <- pivot_longer(corr_UBCF_post_pred, cols = c(starts_with("post")), names_to = "Durchgang_Post", values_to = "Post_Prediction")
corr_UBCF_post_pred <- corr_UBCF_post_pred %>%   mutate(Durchgang_l = str_remove(Durchgang_l, "loop1.")) %>% 
                                       mutate(Durchgang_l = str_remove(Durchgang_l, "_1")) %>% 
                                       mutate(Durchgang_Post = str_remove(Durchgang_Post, "post_pred_A")) %>% 
                                       filter (Durchgang_l == Durchgang_Post)
# Gesamtkorrelation Pretest
corr_UBCF_post_pred %>%  select(Bewertung, Post_Prediction) %>%  psych::pairs.panels(hist.col="skyblue",lm=T)

# Korrelation der einzelnen Artikel Pretest
data_article_UBCF %>% select(loop1.1_1, post_pred_A1) %>% psych::pairs.panels(hist.col="skyblue")
data_article_UBCF %>% select(loop1.2_1, post_pred_A2) %>% psych::pairs.panels(hist.col="skyblue")
data_article_UBCF %>% select(loop1.3_1, post_pred_A3) %>% psych::pairs.panels(hist.col="skyblue")
data_article_UBCF %>% select(loop1.4_1, post_pred_A4) %>% psych::pairs.panels(hist.col="skyblue")
```

```{r correlation_per_User_UBCF, include=FALSE}
# Correlation per User  
mrg_post_UBCFRating_predictions <- data_article_UBCF %>% group_by(ResponseId) %>% 
                            gather(key = "Artikel", value ="User_Bewertung", loop1.1_1, loop1.2_1, loop1.3_1, loop1.4_1) %>% 
                            gather(key = "Prediction", value = "RS_Post_Prediction", post_pred_A1, post_pred_A2, post_pred_A3, post_pred_A4) %>% 
                            mutate(Artikel = str_remove(Artikel, "loop1.")) %>% 
                            mutate(Artikel = str_remove(Artikel, "_1")) %>% 
                            mutate(Prediction = str_remove(Prediction, "post_pred_A")) %>% 
                            filter (Artikel == Prediction) %>% 
                            select(ResponseId, User_Bewertung, RS_Post_Prediction)
  
cor_post_UBCFRating_predictions <- mrg_post_UBCFRating_predictions %>%           
  group_by(ResponseId) %>%
  mutate(cor_user_UBCF_post = cor(User_Bewertung, RS_Post_Prediction)) %>%
  summarise(cor_user_UBCF_post = mean(cor_user_UBCF_post))

table(cor_post_UBCFRating_predictions$cor_user_UBCF_post)

data_article_UBCF <- inner_join(data_article_UBCF, cor_post_UBCFRating_predictions, by="ResponseId") 

mrg_pre_UBCFRating_predictions <- data_article_UBCF %>% group_by(ResponseId) %>% 
                            gather(key = "Artikel", value ="User_Bewertung", loop1.1_1, loop1.2_1, loop1.3_1, loop1.4_1) %>% 
                            gather(key = "Prediction", value = "RS_Pre_Prediction", pre_pred_A1, pre_pred_A2, pre_pred_A3, pre_pred_A4) %>% 
                            mutate(Artikel = str_remove(Artikel, "loop1.")) %>% 
                            mutate(Artikel = str_remove(Artikel, "_1")) %>% 
                            mutate(Prediction = str_remove(Prediction, "pre_pred_A")) %>% 
                            filter (Artikel == Prediction) %>% 
                            select(ResponseId, User_Bewertung, RS_Pre_Prediction)
  
cor_pre_UBCFRating_predictions <- mrg_pre_UBCFRating_predictions %>%           
  group_by(ResponseId) %>%
  mutate(cor_user_UBCF_pre = cor(User_Bewertung, RS_Pre_Prediction)) %>%
  summarise(cor_user_UBCF_pre = mean(cor_user_UBCF_pre))

data_article_UBCF <- inner_join(data_article_UBCF, cor_pre_UBCFRating_predictions, by="ResponseId") 

# Distance per User
dist_post_UBCFRating_predictions <- mrg_post_UBCFRating_predictions %>% 
  group_by(ResponseId) %>% 
  mutate(Abstand = RS_Post_Prediction - User_Bewertung) %>% 
  mutate(Abstand_Abs = abs(RS_Post_Prediction - User_Bewertung)) %>% 
  summarise(user_post_abstand_UBCF = mean(Abstand),
            user_post_abstand_abs_UBCF = mean(Abstand_Abs))

data_article_UBCF <- inner_join(data_article_UBCF, dist_post_UBCFRating_predictions, by="ResponseId") 

dist_pre_UBCFRating_predictions <- mrg_pre_UBCFRating_predictions %>% 
  group_by(ResponseId) %>% 
  mutate(Abstand = RS_Pre_Prediction - User_Bewertung) %>% 
  mutate(Abstand_Abs = abs(RS_Pre_Prediction - User_Bewertung)) %>% 
  summarise(user_pre_abstand_UBCF = mean(Abstand),
            user_pre_abstand_abs_UBCF= mean(Abstand_Abs))

data_article_UBCF <- inner_join(data_article_UBCF, dist_pre_UBCFRating_predictions, by="ResponseId") 


# Paired t-test absoluter Abstand
describe.ttest(t.test(dist_pre_UBCFRating_predictions$user_pre_abstand_abs_UBCF, dist_post_UBCFRating_predictions$user_post_abstand_abs_UBCF, paired = T))
#summary(data_article_UBCF$cor_user_UBCF_pre, na.rm = TRUE)
#summary(data_article_UBCF$cor_user_UBCF_post, na.rm = TRUE)
#summary(data_article_UBCF$user_pre_abstand_UBCF, na.rm = TRUE)
#summary(data_article_UBCF$user_post_abstand_UBCF, na.rm = TRUE)
#describe.mean.sd(data_article_UBCF$cor_user_UBCF_pre)
#describe.mean.sd(data_article_UBCF$cor_user_UBCF_post)
#describe.mean.sd(data_article_UBCF$user_pre_abstand_UBCF)
#describe.mean.sd(data_article_UBCF$user_post_abstand_UBCF)
```

```{r plots_correlation_per_User_UBCF}
ggstatsplot::gghistostats(data_article_UBCF, cor_user_UBCF_pre)
ggstatsplot::gghistostats(data_article_UBCF, cor_user_UBCF_post)

ggstatsplot::gghistostats(data_article_UBCF, user_pre_abstand_UBCF)
ggstatsplot::gghistostats(data_article_UBCF, user_post_abstand_UBCF)

ggstatsplot::gghistostats(data_article_UBCF, user_pre_abstand_abs_UBCF)
ggstatsplot::gghistostats(data_article_UBCF, user_post_abstand_abs_UBCF)
```

Ein weiterer Indikator, dass sich die Qualität des UBCF Empfehlungssystems durch das Anlernen verbessert hat, ist die Korrelation zwischen den eigentlichen Bewertungen und den Vorhersagen des Systems. So gab es beim ungelernten System im durchschnitt nur eine leichte Korrelation zwischen den tatsächlichen und vorhergesagten Ergebnissen (`r describe.mean.sd(data_article_UBCF$cor_user_UBCF_pre)`). Beim angelernten System hingegen gab es überwiegend starke positive Korrelationen, was sich auch im Durchschnitt wiederspiegelt (`r describe.mean.sd(data_article_UBCF$cor_user_UBCF_post)`). Darüber hinaus ist auch der Abstand zwischen den tatsächlichen und vorhergesagten Werten im Vergleich zwischen dem unangelernten (`r describe.mean.sd(data_article_UBCF$user_pre_abstand_UBCF)`) und dem angelernten (`r describe.mean.sd(data_article_UBCF$user_post_abstand_UBCF)`) System gesunken. Auch dies zeigt, dass das System sich verbessert hat. 

```{r gg_ubcf}
gg_ubcf_cor <- data_article_UBCF %>% select(ResponseId, Pretest = cor_user_UBCF_pre, Posttest = cor_user_UBCF_post) %>% pivot_longer(cols = c(Pretest, Posttest), names_to = "RecSys", values_to = "correlation")

ggstatsplot::ggwithinstats(
  data = gg_ubcf_cor,
  x = RecSys,
  y = correlation,
  xlab = "UBCF Empfehlungssystem",
  ylab = "Korrelation zwischen Vorhersage und Realwert",
  sort = "ascending", # ordering groups along the x-axis based on
  sort.fun = median, # values of `y` variable
  pairwise.comparisons = TRUE,
  pairwise.display = "s",
  pairwise.annotation = "p",
  title = "UBCF - Unterschied Pre- und Posttest",
  #ggtheme = ggthemes::theme_fivethirtyeight(),
  ggstatsplot.layer = FALSE,
  results.subtitle = FALSE,
  messages = FALSE
)
```

```{r mrg_UBCF}
test <- data_article_UBCF %>% group_by(ResponseId) %>% 
                            gather(key = "Artikel", value ="User_Bewertung", loop1.1_1, loop1.2_1, loop1.3_1, loop1.4_1) %>% 
                            gather(key = "Pre_Prediction", value = "RS_Pre_Prediction", pre_pred_A1_round, pre_pred_A2_round, pre_pred_A3_round, pre_pred_A4_round) %>% 
                            mutate(Artikel = str_remove(Artikel, "loop1.")) %>% 
                            mutate(Artikel = str_remove(Artikel, "_1")) %>% 
                            mutate(Pre_Prediction = str_remove(Pre_Prediction, "pre_pred_A")) %>% 
                            mutate(Pre_Prediction = str_remove(Pre_Prediction, "_round")) %>% 
                            filter (Artikel == Pre_Prediction) %>% 
                            select(ResponseId, Artikel, User_Bewertung, RS_Pre_Prediction)

testB <- data_article_UBCF %>% group_by(ResponseId) %>% 
                            gather(key = "Artikel", value ="User_Bewertung", loop1.1_1, loop1.2_1, loop1.3_1, loop1.4_1) %>% 
                            gather(key = "Post_Prediction", value = "RS_Post_Prediction", post_pred_A1_round, post_pred_A2_round, post_pred_A3_round, post_pred_A4_round) %>%
                            mutate(Artikel = str_remove(Artikel, "loop1.")) %>% 
                            mutate(Artikel = str_remove(Artikel, "_1")) %>% 
                            mutate(Post_Prediction = str_remove(Post_Prediction, "post_pred_A")) %>% 
                            mutate(Post_Prediction = str_remove(Post_Prediction, "_round")) %>% 
                            filter (Artikel == Post_Prediction) %>% 
                            select(ResponseId, Artikel, User_Bewertung, RS_Post_Prediction)

testC <- inner_join(test, testB, by = c("ResponseId","Artikel","User_Bewertung"))


testD <- testC  %>%  
  mutate(Abstand_Pretest = RS_Pre_Prediction - User_Bewertung) %>% 
  mutate(Abstand_Posttest = RS_Post_Prediction - User_Bewertung) %>% 
  mutate(ResponseId_Article = paste(ResponseId,Artikel,sep = "_")) %>% 
  ungroup() %>% 
  select(ResponseId_Article,Abstand_Pretest, Abstand_Posttest,Artikel) %>% 
  #filter(Abstand_Pretest != Abstand_Posttest) %>% 
  pivot_longer(cols = c(Abstand_Pretest , Abstand_Posttest), names_to = "Test", values_to = "Abstand")

ggstatsplot::ggwithinstats(
  data = testD,
  x = Test,
  y = Abstand,
  title = "UBCF - Vergleich zwischen Pre- und Posttest",
  xlab = "Empfehlungssystem",
  ylab = "Abstand zwischen Vorhersage und Bewertung",
  sort = "ascending", # ordering groups along the x-axis based on
  sort.fun = mean, # values of `y` variable
  pairwise.comparisons = T,
  pairwise.display = "s",
  mean.plotting = F,
  #title = "SVD - Korrelation zwischen Vorhersage und Realwert",
  #ggtheme = ggthemes::theme_fivethirtyeight(),
  ggstatsplot.layer = FALSE,
  messages = FALSE,
  results.subtitle = FALSE,
) + scale_y_continuous(breaks = seq(-3, 3, by = 1))
```

Abweichung der Vorhersagen von den tatäschlichen Bewertungen als inline Histogramm

- Pretest: (-3 `r skimr::inline_hist(testC$RS_Pre_Prediction - testC$User_Bewertung, n_bins = 7)` +3)
- Posttest: (-3 `r  skimr::inline_hist(testC$RS_Post_Prediction - testC$User_Bewertung, n_bins = 7) ` +3)

## SVD

```{r accuracy_SVD}
data_article_SVD <- data_cleaned  %>% select(ResponseId, starts_with("ID_B"), starts_with("loop2"), -starts_with("loop2_scale")) %>%  labelled::remove_labels() %>% labelled::remove_attributes(. , "display_width")

tmp <- (as(post_pred_SVD, "matrix"))
post_pred_SVD_matrix <- as.data.frame(tmp)
post_pred_SVD_matrix <- rownames_to_column(post_pred_SVD_matrix, var = "ResponseId")

tmp <- (as(pre_pred_SVD, "matrix"))
pre_pred_SVD_matrix <- as.data.frame(tmp)
pre_pred_SVD_matrix <- rownames_to_column(pre_pred_SVD_matrix, var = "ResponseId")

## for-Schleife Berechnen der Prediction
data_SVD_prediction <- data.frame(ResponseId=character(), post_pred_B1=numeric(), post_pred_B2=numeric(), post_pred_B3=numeric(), post_pred_B4=numeric(),
                                                           pre_pred_B1=numeric(), pre_pred_B2=numeric(), pre_pred_B3=numeric(), pre_pred_B4=numeric())

for (i in 1:length(data_article_SVD$ResponseId)){
  user <- data_article_SVD[i,]
  user_ID <- paste("\"",user$ResponseId,"\"", sep = "")
  post_pred_user <- post_pred_SVD_matrix %>% filter(ResponseId == user_ID)
  pre_pred_user <- pre_pred_SVD_matrix %>% filter(ResponseId == user_ID)
  tmp_post_pred_B1 <- post_pred_user %>% select(user$ID_B1) %>% as.numeric()
  tmp_post_pred_B2 <- post_pred_user %>% select(user$ID_B2) %>% as.numeric()
  tmp_post_pred_B3 <- post_pred_user %>% select(user$ID_B3) %>% as.numeric()
  tmp_post_pred_B4 <- post_pred_user %>% select(user$ID_B4) %>% as.numeric()
  tmp_pre_pred_B1 <- pre_pred_user %>% select(user$ID_B1) %>% as.numeric()
  tmp_pre_pred_B2 <- pre_pred_user %>% select(user$ID_B2) %>% as.numeric()
  tmp_pre_pred_B3 <- pre_pred_user %>% select(user$ID_B3) %>% as.numeric()
  tmp_pre_pred_B4 <- pre_pred_user %>% select(user$ID_B4) %>% as.numeric()
  data_SVD_prediction <- add_row(data_SVD_prediction, 
                                  ResponseId = user$ResponseId,
                                  post_pred_B1 = tmp_post_pred_B1, 
                                  post_pred_B2 = tmp_post_pred_B2, 
                                  post_pred_B3 = tmp_post_pred_B3,
                                  post_pred_B4 = tmp_post_pred_B4,
                                  pre_pred_B1 = tmp_pre_pred_B1, 
                                  pre_pred_B2 = tmp_pre_pred_B2, 
                                  pre_pred_B3 = tmp_pre_pred_B3,
                                  pre_pred_B4 = tmp_pre_pred_B4)
}  

data_article_SVD <- inner_join(data_article_SVD, data_SVD_prediction, by = "ResponseId")

# Accuracy SVD
data_article_SVD <- mutate(data_article_SVD, post_pred_B1_round = round(post_pred_B1, digits = 0))
data_article_SVD <- mutate(data_article_SVD, post_pred_B2_round = round(post_pred_B2, digits = 0))
data_article_SVD <- mutate(data_article_SVD, post_pred_B3_round = round(post_pred_B3, digits = 0))
data_article_SVD <- mutate(data_article_SVD, post_pred_B4_round = round(post_pred_B4, digits = 0))
data_article_SVD <- mutate(data_article_SVD, pre_pred_B1_round = round(pre_pred_B1, digits = 0))
data_article_SVD <- mutate(data_article_SVD, pre_pred_B2_round = round(pre_pred_B2, digits = 0))
data_article_SVD <- mutate(data_article_SVD, pre_pred_B3_round = round(pre_pred_B3, digits = 0))
data_article_SVD <- mutate(data_article_SVD, pre_pred_B4_round = round(pre_pred_B4, digits = 0))

accuracy_SVD<- tibble(pre_B1 = as.numeric(0), pre_B2 = as.numeric(0), pre_B3 = as.numeric(0), pre_B4 = as.numeric(0),
                       post_B1 = as.numeric(0), post_B2 = as.numeric(0), post_B3 = as.numeric(0), post_B4 = as.numeric(0))

for (i in 1:length(data_article_SVD$ResponseId)){
  user <- data_article_SVD[i,]
  accuracy_SVD <- tibble(post_B1 = accuracy_SVD$post_B1 + sum(user$loop2.1_1 == user$post_pred_B1_round), 
                          post_B2 = accuracy_SVD$post_B2 + sum(user$loop2.2_1 == user$post_pred_B2_round), 
                          post_B3 = accuracy_SVD$post_B3 + sum(user$loop2.3_1 == user$post_pred_B3_round),
                          post_B4 = accuracy_SVD$post_B4 + sum(user$loop2.4_1 == user$post_pred_B4_round),
                          pre_B1 = accuracy_SVD$pre_B1 + sum(user$loop2.1_1 == user$pre_pred_B1_round), 
                          pre_B2 = accuracy_SVD$pre_B2 + sum(user$loop2.2_1 == user$pre_pred_B2_round), 
                          pre_B3 = accuracy_SVD$pre_B3 + sum(user$loop2.3_1 == user$pre_pred_B3_round),
                          pre_B4 = accuracy_SVD$pre_B4 + sum(user$loop2.4_1 == user$pre_pred_B4_round))
}

accuracy_SVD <- accuracy_SVD %>%  pivot_longer(cols= c(post_B1, post_B2, post_B3, post_B4,pre_B1, pre_B2, pre_B3, pre_B4), names_to = "Artikel", values_to = "Accuracy")
accuracy_SVD <- mutate(accuracy_SVD, Accuracy_rel = Accuracy/length(data_article_SVD$ResponseId))

#describe.mean.sd(accuracy_SVD$Accuracy_rel[1:4])
#describe.mean.sd(accuracy_SVD$Accuracy_rel[5:8])
```

Das unangelernte Empfehlungssystem hat jeden dritten Artikel richtig vorhergesagt (`r describe.mean.sd(accuracy_SVD$Accuracy_rel[5:8])`). Das angelernte Empfehlungssystem hingegen jeden zweiten (`r describe.mean.sd(accuracy_SVD$Accuracy_rel[1:4])`). Generell ist die Genauigkeit des SVD Empfehlungssystems mittelmäßig hoch, aber das Anlernen währen der Online-Umfrage hat funktioniert.

```{r correlation_SVD}
# Correllation of SVD Prediction

## Pretest ##
corr_SVD_pre_pred <- data_article_SVD %>%  select(starts_with("loop"), starts_with("pre")) %>% select(-ends_with("round"))
corr_SVD_pre_pred <- pivot_longer(corr_SVD_pre_pred, cols = c(starts_with("loop")), names_to = "Durchgang_l", values_to = "Bewertung")
corr_SVD_pre_pred <- pivot_longer(corr_SVD_pre_pred, cols = c(starts_with("pre")), names_to = "Durchgang_Pre", values_to = "Pre_Prediction")
corr_SVD_pre_pred <- corr_SVD_pre_pred %>%   mutate(Durchgang_l = str_remove(Durchgang_l, "loop2.")) %>% 
                                       mutate(Durchgang_l = str_remove(Durchgang_l, "_1")) %>% 
                                       mutate(Durchgang_Pre = str_remove(Durchgang_Pre, "pre_pred_B")) %>% 
                                       filter (Durchgang_l == Durchgang_Pre)

# Gesamtkorrelation Pretest
corr_SVD_pre_pred %>%  select(Bewertung, Pre_Prediction) %>%  psych::pairs.panels(hist.col="skyblue")

# Korrelation der einzelnen Artikel Pretest
data_article_SVD %>% select(loop2.1_1, pre_pred_B1) %>% psych::pairs.panels(hist.col="skyblue")
data_article_SVD %>% select(loop2.2_1, pre_pred_B2) %>% psych::pairs.panels(hist.col="skyblue")
data_article_SVD %>% select(loop2.3_1, pre_pred_B3) %>% psych::pairs.panels(hist.col="skyblue")
data_article_SVD %>% select(loop2.4_1, pre_pred_B4) %>% psych::pairs.panels(hist.col="skyblue")

## Posttest ##
corr_SVD_post_pred <- data_article_SVD %>%  select(starts_with("loop"), starts_with("post")) %>% select(-ends_with("round"))
corr_SVD_post_pred <- pivot_longer(corr_SVD_post_pred, cols = c(starts_with("loop")), names_to = "Durchgang_l", values_to = "Bewertung")
corr_SVD_post_pred <- pivot_longer(corr_SVD_post_pred, cols = c(starts_with("post")), names_to = "Durchgang_Post", values_to = "Post_Prediction")
corr_SVD_post_pred <- corr_SVD_post_pred %>%   mutate(Durchgang_l = str_remove(Durchgang_l, "loop2.")) %>% 
                                       mutate(Durchgang_l = str_remove(Durchgang_l, "_1")) %>% 
                                       mutate(Durchgang_Post = str_remove(Durchgang_Post, "post_pred_B")) %>% 
                                       filter (Durchgang_l == Durchgang_Post)
# Gesamtkorrelation Pretest
corr_SVD_post_pred %>%  select(Bewertung, Post_Prediction) %>%  psych::pairs.panels(hist.col="skyblue",lm=T)

# Korrelation der einzelnen Artikel Pretest
data_article_SVD %>% select(loop2.1_1, post_pred_B1) %>% psych::pairs.panels(hist.col="skyblue")
data_article_SVD %>% select(loop2.2_1, post_pred_B2) %>% psych::pairs.panels(hist.col="skyblue")
data_article_SVD %>% select(loop2.3_1, post_pred_B3) %>% psych::pairs.panels(hist.col="skyblue")
data_article_SVD %>% select(loop2.4_1, post_pred_B4) %>% psych::pairs.panels(hist.col="skyblue")
```

```{r correlation_per_User_SVD, include=FALSE}
# Correlation per User  
mrg_post_SVDRating_predictions <- data_article_SVD %>% group_by(ResponseId) %>% 
                            gather(key = "Artikel", value ="User_Bewertung", loop2.1_1, loop2.2_1, loop2.3_1, loop2.4_1) %>% 
                            gather(key = "Prediction", value = "RS_Post_Prediction", post_pred_B1, post_pred_B2, post_pred_B3, post_pred_B4) %>% 
                            mutate(Artikel = str_remove(Artikel, "loop2.")) %>% 
                            mutate(Artikel = str_remove(Artikel, "_1")) %>% 
                            mutate(Prediction = str_remove(Prediction, "post_pred_B")) %>% 
                            filter (Artikel == Prediction) %>% 
                            select(ResponseId, User_Bewertung, RS_Post_Prediction)
  
cor_post_SVDRating_predictions <- mrg_post_SVDRating_predictions %>%           
  group_by(ResponseId) %>%
  mutate(cor_user_SVD_post = cor(User_Bewertung, RS_Post_Prediction)) %>%
  summarise(cor_user_SVD_post = mean(cor_user_SVD_post))

data_article_SVD <- inner_join(data_article_SVD, cor_post_SVDRating_predictions, by="ResponseId") 

mrg_pre_SVDRating_predictions <- data_article_SVD %>% group_by(ResponseId) %>% 
                            gather(key = "Artikel", value ="User_Bewertung", loop2.1_1, loop2.2_1, loop2.3_1, loop2.4_1) %>% 
                            gather(key = "Prediction", value = "RS_Pre_Prediction", pre_pred_B1, pre_pred_B2, pre_pred_B3, pre_pred_B4) %>% 
                            mutate(Artikel = str_remove(Artikel, "loop2.")) %>% 
                            mutate(Artikel = str_remove(Artikel, "_1")) %>% 
                            mutate(Prediction = str_remove(Prediction, "pre_pred_B")) %>% 
                            filter (Artikel == Prediction) %>% 
                            select(ResponseId, User_Bewertung, RS_Pre_Prediction)
  
cor_pre_SVDRating_predictions <- mrg_pre_SVDRating_predictions %>%           
  group_by(ResponseId) %>%
  mutate(cor_user_SVD_pre = cor(User_Bewertung, RS_Pre_Prediction)) %>%
  summarise(cor_user_SVD_pre = mean(cor_user_SVD_pre))

data_article_SVD <- inner_join(data_article_SVD, cor_pre_SVDRating_predictions, by="ResponseId") 

# Distance per User
dist_post_SVDRating_predictions <- mrg_post_SVDRating_predictions %>% 
  group_by(ResponseId) %>% 
  mutate(Abstand = RS_Post_Prediction - User_Bewertung) %>% 
  mutate(Abstand_Abs = abs(RS_Post_Prediction - User_Bewertung)) %>% 
  summarise(user_post_abstand_SVD = mean(Abstand),
            user_post_abstand_abs_SVD = mean(Abstand_Abs))


data_article_SVD <- inner_join(data_article_SVD, dist_post_SVDRating_predictions, by="ResponseId") 

dist_pre_SVDRating_predictions <- mrg_pre_SVDRating_predictions %>% 
  group_by(ResponseId) %>% 
  mutate(Abstand = RS_Pre_Prediction - User_Bewertung) %>% 
  mutate(Abstand_Abs = abs(RS_Pre_Prediction - User_Bewertung)) %>% 
  summarise(user_pre_abstand_SVD = mean(Abstand),
            user_pre_abstand_abs_SVD= mean(Abstand_Abs))

data_article_SVD <- inner_join(data_article_SVD, dist_pre_SVDRating_predictions, by="ResponseId") 

describe.ttest(t.test(dist_pre_SVDRating_predictions$user_pre_abstand_abs_SVD, dist_post_SVDRating_predictions$user_post_abstand_abs_SVD, paired = T))

#summary(data_article_SVD$cor_user_SVD_pre, na.rm = TRUE)
#summary(data_article_SVD$cor_user_SVD_post, na.rm = TRUE)
#summary(data_article_SVD$user_pre_abstand_SVD, na.rm = TRUE)
#summary(data_article_SVD$user_post_abstand_SVD, na.rm = TRUE)
#describe.mean.sd(data_article_SVD$cor_user_SVD_pre)
#describe.mean.sd(data_article_SVD$cor_user_SVD_post)
#describe.mean.sd(data_article_SVD$user_pre_abstand_SVD)
#describe.mean.sd(data_article_SVD$user_post_abstand_SVD)
```

```{r plots_correlation_per_User_SVD}
ggstatsplot::gghistostats(data_article_SVD, cor_user_SVD_pre)
ggstatsplot::gghistostats(data_article_SVD, cor_user_SVD_post)

ggstatsplot::gghistostats(data_article_SVD, user_pre_abstand_SVD)
ggstatsplot::gghistostats(data_article_SVD, user_post_abstand_SVD)

ggstatsplot::gghistostats(data_article_SVD, user_pre_abstand_abs_SVD)
ggstatsplot::gghistostats(data_article_SVD, user_post_abstand_abs_SVD)
```
Ein weiterer Indikator, dass sich die Qualität des SVD Empfehlungssystems durch das Anlernen verbessert hat, ist die Korrelation zwischen den eigentlichen Bewertungen und den Vorhersagen des Systems. So gab es beim ungelernten System so viele positive wie auch negative Korrelationen, dass diese sich im Durchschnitt aufgehoben haben (`r describe.mean.sd(data_article_SVD$cor_user_SVD_pre)`). Beim angelernten System hingegen gab es überwiegend starke positive Korrelationen, was sich auch im Durchschnitt wiederspiegelt (`r describe.mean.sd(data_article_SVD$cor_user_SVD_post)`). Darüber hinaus ist auch der Abstand zwischen den tatsächlichen und vorhergesagten Werten im Vergleich zwischen dem unangelernten (`r describe.mean.sd(data_article_SVD$user_pre_abstand_SVD)`) und dem angelernten (`r describe.mean.sd(data_article_SVD$user_post_abstand_SVD)`) System gesunken. Auch dies zeigt, dass das System sich verbessert hat. 

```{r gg_svd}
gg_svd_cor <- data_article_SVD %>% select(ResponseId, Pretest = cor_user_SVD_pre, Posttest = cor_user_SVD_post) %>% pivot_longer(cols = c(Pretest, Posttest), names_to = "RecSys", values_to = "correlation")

ggstatsplot::ggwithinstats(
  data = gg_svd_cor,
  x = RecSys,
  y = correlation,
  xlab = "Empfehlungssystem",
  ylab = "Korrelation zwischen Vorhersage und Realwert",
  sort = "ascending", # ordering groups along the x-axis based on
  sort.fun = median, # values of `y` variable
  pairwise.comparisons = TRUE,
  pairwise.display = "s",
  pairwise.annotation = "p",
  title = "SVD - Vergleich zwischen Pre- und Posttest",
  #ggtheme = ggthemes::theme_fivethirtyeight(),
  ggstatsplot.layer = FALSE,
  results.subtitle = FALSE,
  messages = FALSE
)
```

```{r mrg_svd}
test <- data_article_SVD %>% group_by(ResponseId) %>% 
                            gather(key = "Artikel", value ="User_Bewertung", loop2.1_1, loop2.2_1, loop2.3_1, loop2.4_1) %>% 
                            gather(key = "Pre_Prediction", value = "RS_Pre_Prediction", pre_pred_B1_round, pre_pred_B2_round, pre_pred_B3_round, pre_pred_B4_round) %>% 
                            mutate(Artikel = str_remove(Artikel, "loop2.")) %>% 
                            mutate(Artikel = str_remove(Artikel, "_1")) %>% 
                            mutate(Pre_Prediction = str_remove(Pre_Prediction, "pre_pred_B")) %>% 
                            mutate(Pre_Prediction = str_remove(Pre_Prediction, "_round")) %>% 
                            filter (Artikel == Pre_Prediction) %>% 
                            select(ResponseId, Artikel, User_Bewertung, RS_Pre_Prediction)

testB <- data_article_SVD %>% group_by(ResponseId) %>% 
                            gather(key = "Artikel", value ="User_Bewertung", loop2.1_1, loop2.2_1, loop2.3_1, loop2.4_1) %>% 
                            gather(key = "Post_Prediction", value = "RS_Post_Prediction", post_pred_B1_round, post_pred_B2_round, post_pred_B3_round, post_pred_B4_round) %>% 
                            mutate(Artikel = str_remove(Artikel, "loop2.")) %>% 
                            mutate(Artikel = str_remove(Artikel, "_1")) %>% 
                            mutate(Post_Prediction = str_remove(Post_Prediction, "post_pred_B")) %>% 
                            mutate(Post_Prediction = str_remove(Post_Prediction, "_round")) %>% 
                            filter (Artikel == Post_Prediction) %>% 
                            select(ResponseId, Artikel, User_Bewertung, RS_Post_Prediction)

testC <- inner_join(test, testB, by = c("ResponseId","Artikel","User_Bewertung"))

testD <- testC  %>%  
  mutate(Abstand_Pretest = RS_Pre_Prediction - User_Bewertung) %>% 
  mutate(Abstand_Posttest = RS_Post_Prediction - User_Bewertung) %>% 
  mutate(ResponseId_Article = paste(ResponseId,Artikel,sep = "_")) %>% 
  ungroup() %>% 
  select(ResponseId_Article,Abstand_Pretest, Abstand_Posttest,Artikel) %>% 
  #filter(Abstand_Pretest != Abstand_Posttest) %>% 
  #filter((Abstand_Pretest > Abstand_Posttest & Abstand_Posttest >= 0)|(Abstand_Pretest < Abstand_Posttest & Abstand_Posttest <= 0)) %>% 
  pivot_longer(cols = c(Abstand_Pretest , Abstand_Posttest), names_to = "Test", values_to = "Abstand")

ggstatsplot::ggwithinstats(
  data = testD,
  x = Test,
  y = Abstand,
  title = "SVD - Vergleich zwischen Pre- und Posttest",
  xlab = "Empfehlungssystem",
  ylab = "Abstand zwischen Vorhersage und Bewertung",
  sort = "ascending", # ordering groups along the x-axis based on
  sort.fun = mean, # values of `y` variable
  pairwise.comparisons = T,
  pairwise.display = "s",
  mean.plotting = F,
  #title = "SVD - Korrelation zwischen Vorhersage und Realwert",
  #ggtheme = ggthemes::theme_fivethirtyeight(),
  ggstatsplot.layer = FALSE,
  messages = FALSE,
  results.subtitle = FALSE,
)  + scale_y_continuous(breaks = c(-3,-2,-1,0,1,2,3))

```
Abweichung der Vorhersagen von den tatäschlichen Bewertungen als inline Histogramm

- Pretest: (-3 `r skimr::inline_hist(testC$RS_Pre_Prediction - testC$User_Bewertung, n_bins = 7)` +3)
- Posttest: (-2 `r  skimr::inline_hist(testC$RS_Post_Prediction - testC$User_Bewertung, n_bins = 5) ` +2)
