---
title: "Auswertung Masterarbeit"
author: "Stefan Ahlers"
date: "11/5/2019"
output:
  html_document: 
    toc: true
    toc_float: true
    code_folding : hide
    df_print : paged
  pdf_document: default
---

<!--- Läd die benötigten Daten -->
```{r setup, include=FALSE}
knitr::opts_chunk$set(echo = TRUE)
library(tidyverse)
library(haven)
#library(sjPlot)
#library(sjlabelled)
#library(kableExtra)
#library(knitr)
library(apastats)
```

# Daten laden und bereinigen
```{r child = 'data_preparation.Rmd'}
```

# Skalen Reliabilität
```{r child = 'data_reliability.Rmd'}
```

# Test auf Normalverteilung
```{r child = 'Normalverteilung.Rmd'}
```

# Stichprobenbeschreibung
```{r child = 'Stichprobenbeschreibung.Rmd'}
```

# Einfluss Alter
## KUT
```{r KUT_age_effekt}
# Mittelwert für einen Wert gruppiert anzeigen:
tapply(data_kut$KUT, data_demograph$age_grp, mean)

# Ausführliche Ausgabe mithilfe von psych:
psych::describeBy(data_kut$KUT, data_demograph$age_grp)

kut_age_aov <- aov(data_kut$KUT ~ data_demograph$age_grp)

describe.aov(kut_age_aov)

```
Zwischen den Altersgruppen ist beim KUT kein signifikanter Unterschied beim KUT erkennbar (`r describe.aov(kut_age_aov)`).

## Privatsphäre von RS

```{r}
# Mittelwert nach Altersgruppe
psych::describeBy(data_priv$RS_Privacy_Trust, data_demograph$age_grp, mat = TRUE)
describe.aov(aov(data_priv$RS_Privacy_Trust ~ data_demograph$age_grp))[1]
```

# Einfluss auf Bewertungen

## Geschlecht
```{r bewertung_geschlecht}
# Anlernen
t.test(data_anlernen$Anlernen_SUM_bew ~ data_demograph$gender) # knapp nicht
wilcox.test(data_anlernen$anlernen_ges_bew ~ data_demograph$gender) # nicht

# UBCF
t.test(data_UBCF$UBCF_SUM_Artikel ~ data_demograph$gender) # ultra knapp nicht
wilcox.test(data_UBCF$UBCF_ges_art_bew ~ data_demograph$gender) # nicht
wilcox.test(data_UBCF$UBCF_RS_bew ~ data_demograph$gender) # knapp nicht

# SVD
wilcox.test(data_SVD$SVD_SUM_Artikel ~ data_demograph$gender) # nicht
wilcox.test(data_SVD$SVD_ges_art_bew ~ data_demograph$gender) # nicht
t.test(data_SVD$SVD_RS_bew ~ data_demograph$gender) # nicht
```

## Altersgruppe
```{r bewertung_alters_grp}
# Anlernen
summary(aov(data_anlernen$Anlernen_SUM_bew ~ data_demograph$age_grp)) # nicht
kruskal.test(data_anlernen$anlernen_ges_bew, data_demograph$age_grp) # nicht

# UBCF
summary(aov(data_UBCF$UBCF_SUM_Artikel ~ data_demograph$age_grp)) # nicht
kruskal.test(data_UBCF$UBCF_ges_art_bew, data_demograph$age_grp) # nicht
kruskal.test(data_UBCF$UBCF_RS_bew, data_demograph$age_grp) # nicht

# SVD
kruskal.test(data_SVD$SVD_SUM_Artikel, data_demograph$age_grp) # nicht
kruskal.test(data_SVD$SVD_ges_art_bew, data_demograph$age_grp) # nicht
summary(aov(data_SVD$SVD_RS_bew ~ data_demograph$age_grp)) # nicht
```

## KUT
```{r bewertung_KUT}
# Anlernen
cor.test(data_anlernen$Anlernen_SUM_bew, data_kut$KUT) # < 0.05*
cor.test(data_anlernen$anlernen_ges_bew, data_kut$KUT, method = "spearman")  # nicht

# UBCF
cor.test(data_UBCF$UBCF_SUM_Artikel, data_kut$KUT) # < 0.05*
cor.test(data_UBCF$UBCF_ges_art_bew, data_kut$KUT, method = "spearman") # nicht
cor.test(data_UBCF$UBCF_RS_bew, data_kut$KUT, method = "spearman") # nicht

# SVD
cor.test(data_SVD$SVD_SUM_Artikel, data_kut$KUT, method = "spearman")  # < 0.05*
cor.test(data_SVD$SVD_ges_art_bew, data_kut$KUT, method = "spearman") # nicht
cor.test(data_SVD$SVD_RS_bew, data_kut$KUT) # nicht
```

## RS Privacy Trust
```{r bewertung_privacy_Trust}
# Anlernen
cor.test(data_anlernen$Anlernen_SUM_bew, data_priv$RS_Privacy_Trust) # nicht
cor.test(data_anlernen$anlernen_ges_bew, data_priv$RS_Privacy_Trust, method = "spearman")  # ultra knapp nicht

# UBCF
cor.test(data_UBCF$UBCF_SUM_Artikel, data_priv$RS_Privacy_Trust) # < 0.05*
cor.test(data_UBCF$UBCF_ges_art_bew, data_priv$RS_Privacy_Trust, method = "spearman") # nicht
cor.test(data_UBCF$UBCF_RS_bew, data_priv$RS_Privacy_Trust, method = "spearman") # nicht

# SVD
cor.test(data_SVD$SVD_SUM_Artikel, data_priv$RS_Privacy_Trust, method = "spearman")  # nicht
cor.test(data_SVD$SVD_ges_art_bew, data_priv$RS_Privacy_Trust, method = "spearman") # < 0.05*
cor.test(data_SVD$SVD_RS_bew, data_priv$RS_Privacy_Trust) # < 0.01**
```

## Themenwahl

```{r bewertung_themenwahl}
# Anlernen
summary(aov(data_anlernen$Anlernen_SUM_bew ~ data_topicSelect$interestingTopic)) # nicht
kruskal.test(data_anlernen$anlernen_ges_bew, data_topicSelect$interestingTopic) # nicht

# UBCF
summary(aov(data_UBCF$UBCF_SUM_Artikel ~ data_topicSelect$interestingTopic)) # nicht
kruskal.test(data_UBCF$UBCF_ges_art_bew, data_topicSelect$interestingTopic) # nicht
kruskal.test(data_UBCF$UBCF_RS_bew, data_topicSelect$interestingTopic) # nicht

# SVD
kruskal.test(data_SVD$SVD_SUM_Artikel, data_topicSelect$interestingTopic) # nicht
kruskal.test(data_SVD$SVD_ges_art_bew, data_topicSelect$interestingTopic) # nicht
summary(aov(data_SVD$SVD_RS_bew ~ data_topicSelect$interestingTopic)) # nicht
```

## Covarianz KUT & Privacy
```{r bewertung_KUT_AND_privacy_Trust}
# Da sich die Ergebnisse zwischen den nicht-parametrischen und parametrischen Tests nicht stark unterscheiden, werden im Folgenden zur Vereinfachung auch parametrische Tests angewendet, wenn die Variablen nicht normalverteilt sind.

# Anlernen
summary(aov(data_anlernen$Anlernen_SUM_bew ~ data_kut$KUT + data_priv$RS_Privacy_Trust)) # nur KUT *
summary(aov(data_anlernen$anlernen_ges_bew ~ data_kut$KUT + data_priv$RS_Privacy_Trust)) # nicht
# UBCF
summary(aov(data_UBCF$UBCF_SUM_Artikel ~ data_kut$KUT + data_priv$RS_Privacy_Trust)) # nur KUT *
summary(aov(data_UBCF$UBCF_ges_art_bew ~ data_kut$KUT + data_priv$RS_Privacy_Trust)) # nicht
summary(aov(data_UBCF$UBCF_RS_bew ~ data_kut$KUT + data_priv$RS_Privacy_Trust)) # nur Trust *

# SVD
summary(aov(data_SVD$SVD_SUM_Artikel ~ data_kut$KUT + data_priv$RS_Privacy_Trust)) # nur KUT *
summary(aov(data_SVD$SVD_ges_art_bew ~ data_kut$KUT + data_priv$RS_Privacy_Trust)) # nur Trust *
summary(aov(data_SVD$SVD_RS_bew ~ data_kut$KUT + data_priv$RS_Privacy_Trust)) # nur Trust ***
```