---
title: "Stichprobenbeschreibung"
author: "Stefan Ahlers"
date: "13 11 2019"
output:
  html_document: 
    toc: true
    toc_float: true
    code_folding : hide
    df_print : paged
  pdf_document: default
---

An der Umfrage haben insgesamt `r length(raw$ResponseId)` Personen teilgenommen. Davon haben `r length(data_cleaned$ResponseId)` Personen die Umfrage vollständig abgeschlossen und werden in der folgenden Auswertung berücksichtigt. Dies entspricht einer Abbrecherquote von `r (1 - length(data_demograph$ResponseId)/length(raw$ResponseId))*100` %.

## Geschlecht
```{r  gender_graph}
data_demograph  %>% ggplot() + 
                    aes(x = gender, y = ..prop..) + 
                    geom_bar(width=.5) + 
                    geom_text(aes(label = scales::percent(..prop..), y= ..prop.. ),
                              stat= "count", hjust = -0.1) +
                    labs(y = "Anteil in %", x="Geschlecht") +
                    scale_x_reverse(breaks = 1:2,labels = c("männlich",
                                                            "weiblich")) +
                    scale_y_continuous(labels = scales::percent) +
                    coord_flip(ylim=c(0,0.65)) 
```

```{r gender_describe}
# Definiere Geschlechter und Nutzeranzahl
male   <- table(data_demograph$gender)[1]
female <- table(data_demograph$gender)[2]
divers <- table(data_demograph$gender)[0]
user   <- length(data_demograph$ResponseId)
```

Die Teilnehmer der Umfrage waren zu:

* `r female/user*100` % weiblich
* `r male/user*100` % männlich
* `r divers/user*100`0 % divers

## Alter
```{r age_group}
# Alter der Probanden gruppiert #
#   <= 21 Jahre → Gruppe 1      #
# 22 - 35 Jahre → Gruppe 2      #
# 36 - 50 Jahre → Gruppe 3      #
# 50 - 64 Jahre → Gruppe 5      # 
#    > 65 Jahre → Gruppe 6      #

data_demograph <- data_demograph %>% mutate(age_grp = case_when(age < 22 ~ 1, 
                                                                age  < 35 ~ 2,
                                                                age  < 50 ~ 3,
                                                                age  < 65 ~ 4,
                                                                age >= 65 ~ 5))
```

```{r age_graph}

# Grafische Darstellung
data_demograph  %>% ggplot() + 
                    aes(x = as.numeric(age), 
                        fill = factor(gender)) + 
                    geom_histogram(position = "stack", binwidth = 1) + 
                    xlab("Alter") + 
                    ylab("Anzahl") + 
                    scale_fill_discrete(name="Geschlecht",
                                        labels=c("männlich", "weiblich"))

#wilcox.test(data_demograph$age ~ data_demograph$gender)
```
Die Befragten waren zwischen `r min(data_demograph$age)` und  `r max(data_demograph$age)` Jahre alt. Das Durchschnittsalter der Befragten beträgt `r mean(data_demograph$age)` Jahre (`r describe.mean.sd(data_demograph$age)`). 

Es besteht dabei kein signifikanter Altersunterschied zwischen den Geschlechtern. Die männlichen Befragten sind `r tapply(data_demograph$age, data_demograph$gender, mean)[1]` Jahre (SD = `r tapply(data_demograph$age, data_demograph$gender, sd)[1]`) und die weiblichen Befragten `r tapply(data_demograph$age, data_demograph$gender, mean)[2]` Jahre alt (SD = `r tapply(data_demograph$age, data_demograph$gender, sd)[2]`).

## Schulbildung
```{r school_graph}
data_demograph  %>% ggplot(aes(x = school, 
                               y = ..prop..,
                               fill = factor(gender))) + 
                    geom_bar(position = "dodge") + 
                    geom_text(aes(label = scales::percent(..prop..),      y= ..prop.. ),
                              stat= "count", position = position_dodge(width = 1), hjust = -0.1) +
                    labs(y = "Anteil in %", x="Abschluss") +
                    scale_fill_manual(values = c("skyblue","royalblue"),
                                      name="Geschlecht",
                                      labels=c("männlich", "weiblich")) +
                    guides(fill = guide_legend(reverse = TRUE)) +
                    coord_flip(ylim=c(0,0.8))+
                    scale_x_reverse(breaks = 1:5,labels = c("keine Schulausbildung",
                                                            "Volks-/Hauptschulabschluss",
                                                            "Realschulabschluss",
                                                            "(Fach-)Abitur",
                                                            "Sonstiges")) +
                    scale_y_continuous(labels = scales::percent)
```

Von den Befragten haben:

* `r table(data_demograph$school)[1]/user*100` % (noch) keine Schulabschluss
* `r table(data_demograph$school)[2]/user*100` % einen Hauptschulabschluss
* `r table(data_demograph$school)[3]/user*100` % einen Realschulabschluss 
* `r table(data_demograph$school)[4]/user*100` % das (Fach-)Abitur

Die Befragten haben alle ein sehr hohes Bildungsniveau. Insgesamt besitzen `r table(data_demograph$school)[4]/user*100` % das (Fach-)Abitur. Auch zwischen den Geschlechtern ist kein Unterschied erkennbar, so haben `r table(data_demograph$school, data_demograph$gender)[4,1]/male*100` % der männlichen und `r table(data_demograph$school, data_demograph$gender)[4,2]/female*100` % der weiblichen Befragten das Abitur.


## Berufsausbildung
```{r education_graph}
data_demograph  %>% ggplot(aes(x = education, 
                               y = ..prop..,
                               fill = factor(gender))) + 
                    geom_bar(position = "dodge") + 
                    geom_text(aes(label = scales::percent(..prop..), y= ..prop.. ),
                              stat= "count", position = position_dodge(width = 1), hjust = -0.1) +
                    labs(y = "Anteil in %", x="Abschluss") +
                    scale_fill_manual(values = c("skyblue","royalblue"),
                                      name="Geschlecht",
                                      labels=c("männlich", "weiblich")) +
                    guides(fill = guide_legend(reverse = TRUE)) +
                    coord_flip(ylim=c(0,0.5))+
                    scale_x_reverse(breaks = 1:6,labels = c("keine Ausbildung / Studium abgeschlossen",
                                                            "Ausbildung",
                                                            "Meister",
                                                            "Hochschulabschluss",
                                                            "Promotion",
                                                            "Sonstiges")) +
                    scale_y_continuous(labels = scales::percent)

```

Von den Befragten haben:

+ `r table(data_demograph$education)[1]/user*100` % noch keine Ausbildung/ kein Studium abgeschlossen
+ `r table(data_demograph$education)[2]/user*100` % eine Ausbildung abgeschlossen
+ `r table(data_demograph$education)[3]/user*100` % einen Meister gemacht
+ `r table(data_demograph$education)[4]/user*100` % einen Hochschulabschluss erworben
+ `r table(data_demograph$education)[5]/user*100` % promoviert


## KUT
```{r KUT_describe}
data_KUT_gender <- inner_join(data_demograph, data_kut, by="ResponseId") %>% select(gender,KUT)

#cor(data_KUT_gender$gender, data_KUT_gender$KUT)

KUT_male <- data_KUT_gender %>% filter(gender == 1) %>% select(KUT)
KUT_female <- data_KUT_gender %>% filter(gender == 2) %>% select(KUT)
#describe.mean.sd(KUT_male$KUT)
#describe.mean.sd(KUT_female$KUT)
#describe.mean.sd(data_kut$KUT)
#describe.ttest(t.test(data_kut$KUT ~ data_demograph$gender))
```

```{r KUT_boxplot}
ggplot(data_kut,aes(x=data_cleaned$gender, 
                    y=KUT, 
                    group=as.numeric(data_cleaned$gender)))+
      geom_violin(alpha = 0.6, 
                  fill = "lightblue") +
      geom_boxplot(alpha = 0.8)+
      labs(x ="Geschlecht", 
           y = "") +
      scale_x_continuous(breaks = 1:2, 
                         labels = c("männlich","weiblich")) +
      scale_y_continuous(breaks = seq(1, 6, by = 0.5)) +
      coord_cartesian(ylim = c(1,6))
```


Der KUT der Befragten ist mittelmäßig stark ausgeprägt: `r describe.mean.sd(data_kut$KUT)`. Bei der Betrachtung der Geschlechter ist erkennbar, dass die männlichen Befragten einen stark signifikat höherne KUT (`r describe.mean.sd(KUT_male$KUT)`) als die Frauen (`r describe.mean.sd(KUT_female$KUT)`) haben (`r describe.ttest(t.test(data_kut$KUT ~ data_demograph$gender))`).
 
## Internetportale

```{r internetportal_trash}
# Portal 1
#portal1_gender <- table(data_newsConsum$newsPortal_1, data_demograph$gender)
#sum(portal1_gender)/user
#portal1_gender[,1]/male
#portal1_gender[,2]/female
```

<!--- 1 =	mehrmals täglich			
      2	= 1-mal pro Tag			
      3	= 4- bis 6-mal pro Woche			
      4 =	2- bis 3-mal pro Woche			
      5	= 1-mal pro Woche			
      6	= 2- bis 3-mal pro Monat			
      7	= 1-mal pro Monat			
      8	= seltener als 1-mal pro Monat --> 

```{r internetport_description}
data_newsConsumTest <- inner_join(data_newsConsum, data_demograph, by="ResponseId") %>% select(ResponseId,gender, age_grp,starts_with("news"))

A <- data_newsConsumTest %>% filter(!is.na(newsPortalFrequency_2))

# Anteil Nutzung
#apastats::describe.mean.sd(data_newsConsum$newsPortalFrequency_1)
#apastats::describe.mean.sd(data_newsConsum$newsPortalFrequency_2)
#apastats::describe.mean.sd(data_newsConsum$newsPortalFrequency_3)
#apastats::describe.mean.sd(data_newsConsum$newsPortalFrequency_4)
#apastats::describe.mean.sd(data_newsConsum$newsPortalFrequency_5)x
#apastats::describe.mean.sd(data_newsConsum$newsPortalFrequency_6)
```

Von den Befragten nutzen:

* `r table(data_newsConsum$newsPortal_1)/user*100` % aller Befragten die Internetportale des öffentlich-rechtlichen Rundfunks. Dabei nutzen sie diese im Durchschnitt fast täglich (`r apastats::describe.mean.sd(data_newsConsum$newsPortalFrequency_1)`).
* `r table(data_newsConsum$newsPortal_2)/user*100` % die Internetportale überregionaler Zeitungen. Dabei nutzen sie diese im Durchschnitt mehrmals die Woche (`r apastats::describe.mean.sd(data_newsConsum$newsPortalFrequency_2)`).
* `r table(data_newsConsum$newsPortal_3)/user*100` % die Internetportale regionaler Zeitungen. Dabei nutzen sie diese im Durchschnitt mehrmals die Woche (`r apastats::describe.mean.sd(data_newsConsum$newsPortalFrequency_3)`).
* `r table(data_newsConsum$newsPortal_4)/user*100` % Online-Nachrichtenportale. Dabei nutzen sie diese im Durchschnitt mehrmals die Woche (`r apastats::describe.mean.sd(data_newsConsum$newsPortalFrequency_4)`).
* `r table(data_newsConsum$newsPortal_5)/user*100` % Suchmaschinen. Dabei nutzen sie diese im Durchschnitt fast täglich (`r apastats::describe.mean.sd(data_newsConsum$newsPortalFrequency_5)`).
* `r table(data_newsConsum$newsPortal_6)/user*100` % Soziale Netwerke. Dabei nutzen sie diese im Durchschnitt mindestens einmal täglich (`r apastats::describe.mean.sd(data_newsConsum$newsPortalFrequency_6)`).
* `r table(data_newsConsum$newsPortal_7)/user*100` % sonstige Quellen. Dabei nutzen sie diese im Durchschnitt fast täglich (`r apastats::describe.mean.sd(data_newsConsum$newsPortalFrequency_7)`).

um an neue Informationen zu gelangen.

Zwischen den Geschlechtern besteht nur bei der Nutzung von regionalen ein signifikanter Unterschied (`r describe.ttest(t.test(data_newsConsum$newsPortalFrequency_2 ~ data_demograph$gender))`). Die männlichen Befragten nutzen die regionalen Tageszeitungen fast täglich (`r apastats::describe.mean.sd(m= tapply(A$newsPortalFrequency_2, A$gender, mean)[1], sd= tapply(A$newsPortalFrequency_2, A$gender, sd)[1])`) während die weiblichen Befragten dies nur einmal die Woche tun (`r apastats::describe.mean.sd(m= tapply(A$newsPortalFrequency_2, A$gender, mean)[2], sd= tapply(A$newsPortalFrequency_2, A$gender, sd)[2])`.

## Themenauswahl

```{r topic_graph}
# Finde alle NA und ersetzte NA durch 9 
data_topicSelect$interestingTopic[is.na(data_topicSelect$interestingTopic)] <-9
data_topicSelect  %>% ggplot(aes(x = interestingTopic,
                               y = ..prop..,
                               fill = factor(data_demograph$gender))) + 
                    geom_bar(position = "dodge") + 
                    geom_text(aes(label = scales::percent(..prop..),      y= ..prop.. ),
                              stat= "count", position = position_dodge(width = 1), hjust = -0.1) +
                    labs(y = "Anteil in %", x="Thema") +
                    scale_fill_manual(values = c("skyblue","royalblue"),
                                      name="Geschlecht",
                                      labels=c("männlich", "weiblich")) +
                    guides(fill = guide_legend(reverse = TRUE)) +
                    coord_flip(ylim=c(0,0.33))+
                    scale_x_reverse(breaks = 1:9,labels = c("Politik","Games","Wirtschaft","Kultur","Lifestyle","Computer & Technik","Netzpolitik","Wissenschaft","keine Angabe")) +
                    scale_y_continuous(labels = scales::percent)

#data_topicSelect$interestingTopic[1]$label

#describe.chi(table(data_topicSelect$interestingTopic, data_demograph$gender))

```

Von den vorgegebenen Themenbereichen haben sich:

* `r table(data_topicSelect$interestingTopic)[1]/user*100` % für A entschieden
* `r table(data_topicSelect$interestingTopic)[2]/user*100` % für B entschieden
* `r table(data_topicSelect$interestingTopic)[3]/user*100` % für C entschieden
* `r table(data_topicSelect$interestingTopic)[4]/user*100` % für D entschieden
* `r table(data_topicSelect$interestingTopic)[5]/user*100` % für E entschieden
* `r table(data_topicSelect$interestingTopic)[6]/user*100` % für F entschieden
* `r table(data_topicSelect$interestingTopic)[7]/user*100` % für G entschieden
* `r table(data_topicSelect$interestingTopic)[8]/user*100` % für H entschieden
* `r table(data_topicSelect$interestingTopic)[9]/user*100` % keine Angaben gemacht

Wie aus der Grafik erkennbar ist, gibt es bei der Themenwahl einen signifikanten Unterschied zwischen den Geschlechtern (`r describe.chi(table(data_topicSelect$interestingTopic, data_demograph$gender))`).

## Freigabe Datentypen für RS

```{r data_publishing}
data_pub_gen <- data_publishing %>% select(-ResponseId)
data_pub_gen$RS_dataPublishing_1 <- as.numeric(data_pub_gen$RS_dataPublishing_1)
data_pub_gen$RS_dataPublishing_2 <- as.numeric(data_pub_gen$RS_dataPublishing_2)
data_pub_gen$RS_dataPublishing_3 <- as.numeric(data_pub_gen$RS_dataPublishing_3)
data_pub_gen$RS_dataPublishing_4 <- as.numeric(data_pub_gen$RS_dataPublishing_4)
data_pub_gen$RS_dataPublishing_5 <- as.numeric(data_pub_gen$RS_dataPublishing_5)
data_pub_gen$RS_dataPublishing_6 <- as.numeric(data_pub_gen$RS_dataPublishing_6)
data_pub_gen$RS_dataPublishing_7 <- as.numeric(data_pub_gen$RS_dataPublishing_7)

data_pub_gen <- data_pub_gen %>% pivot_longer(cols= c(starts_with("RS")), names_to = "Datentyp", values_to = "Bereitschaft")

ggplot(data_pub_gen, 
       aes(x=reorder(Datentyp, Bereitschaft, FUN = mean), 
           y=Bereitschaft))+
      geom_violin(alpha = 0.6, 
                  fill = "lightblue") +
      geom_boxplot(alpha = 0.7) +
      labs(x = "Datentyp") +
      scale_x_discrete(labels = c("Standort","Politische Einstellung","Religion","Geschlecht/Alter","Bewertung","Hobby","Themengebiete")) +
      scale_y_continuous(breaks = seq(1, 6, by = 1)) +
      coord_cartesian(ylim = c(1,6)) 
```

Bereitschaft zur Datenfreigabe für das Verbessern von Empfehlungssystemen

* Bevorzugten Themengebiete: uneindeutig (`r describe.mean.sd(data_publishing$RS_dataPublishing_1)`)
* Bewertungen über gerade gelesene Artikel: schwach abgeneigt (`r describe.mean.sd(data_publishing$RS_dataPublishing_2)`)
* Persönliche Interessen (Hobbys): sehr schwach abgeneigt (`r describe.mean.sd(data_publishing$RS_dataPublishing_3)`)
* Persönliche Angaben (Geschlecht, Alter): schwach abgeneigt (`r describe.mean.sd(data_publishing$RS_dataPublishing_4)`)
* Aktueller Standort: abgeneigt (`r describe.mean.sd(data_publishing$RS_dataPublishing_5)`)
* Politische Einstellung: abgeneigt (`r describe.mean.sd(data_publishing$RS_dataPublishing_6)`)
* Religionszugehörigkeit: abgeneigt (`r describe.mean.sd(data_publishing$RS_dataPublishing_7)`)

## Einstellung Privatsphäre von RS

```{r RS_privacy}
ggplot(data_priv,aes(x=data_cleaned$gender, y=RS_Privacy_Trust, group=as.numeric(data_cleaned$gender)))+
      geom_violin(alpha = 0.6, fill = "lightblue") +
      geom_boxplot(alpha = 0.7)+
      labs(x ="Geschlecht", y = "Einstellung zur Privatsphäre eines Empfehlungssystems") +
      scale_x_continuous(breaks = 1:2, labels = c("männlich","weiblich")) +
      scale_y_continuous(breaks = seq(1, 6, by = 0.5)) +
      coord_cartesian(ylim = c(1,6)) 

# Wie berichte ich diesen Test?
wilcox.test(data_priv$RS_Privacy_Trust ~ data_demograph$gender)
t.test(data_priv$RS_Privacy_Trust ~ data_demograph$gender)

```

Die Befragten machen sich leichte Sorgen um ihre Privatsphäre beim Verwenden von Empfehlungssystemen (`r describe.mean.sd(data_priv$RS_Privacy_Trust)
`). Insgesamt machen sich die Frauen etwas mehr Sorgen um ihre Privatsphäre (`r describe.mean.sd(m= tapply(data_priv$RS_Privacy_Trust, data_demograph$gender, mean)[2], sd= tapply(data_priv$RS_Privacy_Trust, data_demograph$gender, sd)[2])`) als die männlichen Befragten (`r describe.mean.sd(m= tapply(data_priv$RS_Privacy_Trust, data_demograph$gender, mean)[1], sd= tapply(data_priv$RS_Privacy_Trust, data_demograph$gender, sd)[1])`). Dieser Unterschied ist aber nicht signifikant TEST ERGÄNZEN.

## Einschätzung Qualität
```{r quality_expection}
data_empf_gen <- data_RS_einschaetzung %>% select(-ResponseId) %>% pivot_longer(cols= starts_with("einsch"), names_to = "Empfehlungssystem", values_to = "Genauigkeit")

ggplot(data_empf_gen, 
       aes(x=reorder(Empfehlungssystem, Genauigkeit, FUN = mean), 
           y=Genauigkeit))+
      geom_violin(alpha = 0.6, 
                  fill = "lightblue") +
      geom_boxplot(alpha = 0.8) +
      labs(x = "Empfehlungssystem") +
      scale_x_discrete(labels = c("Random","Popular","IBCF","UBCF","Content","Hybrid")) +
      scale_y_continuous(labels = scales::unit_format(suffix =" %"))

#describe.mean.sd(data_RS_einschaetzung$einsch_random_1)
#describe.mean.sd(data_RS_einschaetzung$einsch_popular_1)
#describe.mean.sd(data_RS_einschaetzung$einsch_content_1)
#describe.mean.sd(data_RS_einschaetzung$einsch_UBCF_1)
#describe.mean.sd(data_RS_einschaetzung$einsch_IBCF_1)
#describe.mean.sd(data_RS_einschaetzung$einsch_hybrid_1)

# Kein Unterschied zwischen den Geschlechtern erkennbar
wilcox.test(data_RS_einschaetzung$einsch_random_1 ~ data_demograph$gender)
wilcox.test(data_RS_einschaetzung$einsch_popular_1 ~ data_demograph$gender)
wilcox.test(data_RS_einschaetzung$einsch_content_1 ~ data_demograph$gender)
wilcox.test(data_RS_einschaetzung$einsch_UBCF_1 ~ data_demograph$gender)
wilcox.test(data_RS_einschaetzung$einsch_IBCF_1 ~ data_demograph$gender)
wilcox.test(data_RS_einschaetzung$einsch_hybrid_1 ~ data_demograph$gender)

```

Die Befragten schätzen die Genauigkeit der Empfehlungssysteme folgendermaßen ein (Angaben in %):

* Zufällige Empfehlungen: `r describe.mean.sd(data_RS_einschaetzung$einsch_random_1)`
* Populäre Empfehlungen: `r describe.mean.sd(data_RS_einschaetzung$einsch_popular_1)`
* Inhaltsbasierte Empfehlungen: `r describe.mean.sd(data_RS_einschaetzung$einsch_content_1)`
* UBCF: `r describe.mean.sd(data_RS_einschaetzung$einsch_UBCF_1)`
* IBCF: `r describe.mean.sd(data_RS_einschaetzung$einsch_IBCF_1)`
* Hybride Empfehlungen: `r describe.mean.sd(data_RS_einschaetzung$einsch_hybrid_1)`

Bei diesen Einschätzungen gab es zwischen den Geschlechtern keine signifikaten Unterschiede.

## Wissen über Österreich

```{r knowledge_austria}
#describe.mean.sd(data_know_austria$knowledge_austria)
#data_know_austria %>% filter(knowledge_austria > 2) %>% count() %>% as.character()
```
Der Kenntnisstand der Befragten über das Tagesgeschehen in Österreich ist sehr gering (`r describe.mean.sd(data_know_austria$knowledge_austria)`).
Gerade einmal `r data_know_austria %>% filter(knowledge_austria > 2) %>% count() %>% as.character()` von `r user` Befragten geben an, dass sie mindestens etwas Ahnung vom österreichischen Tagesgeschehen haben.

## Anlernen

```{r Anlernen_describe}
#describe.mean.sd(data_anlernen$Anlernen_SUM_bew)
#describe.mean.sd(data_anlernen$anlernen_ges_bew)
#describe.r(cor.test(data_anlernen$Anlernen_SUM_bew,data_anlernen$anlernen_ges_bew))
data_anlernen %>% select(-ResponseId) %>%  psych::pairs.panels(hist.col="skyblue")

```
Die Befragten haben die präsentierten Empfehlungen während des Anlernes durchschnittlich bewertet (`r describe.mean.sd(data_anlernen$Anlernen_SUM_bew)`). Auch bei der anschließenden übergreifenden Bewertung des Anlernprozess, wurde dieser durchschnittlich bewertet (`r describe.mean.sd(data_anlernen$anlernen_ges_bew)`). Bei der Analyse, wie weit diese beiden Werte miteinander korrelieren, kam heraus, dass sie eine signifikant moderate poitive Beziehung miteinander haben (`r describe.r(cor.test(data_anlernen$Anlernen_SUM_bew,data_anlernen$anlernen_ges_bew))`).

## UBCF
```{r UBCF_describe}
#describe.mean.sd(data_UBCF$UBCF_SUM_Artikel)
#describe.mean.sd(data_UBCF$UBCF_ges_art_bew)
#describe.mean.sd(data_UBCF$UBCF_RS_bew)

data_UBCF %>% select(-ResponseId) %>%  psych::pairs.panels(hist.col="skyblue")
data_UBCF %>% select(-ResponseId) %>%  psych::corr.test()
```

Die Befragten haben die empfohlenen Artikel des UBCF-Empfehlungssystem im Durchschnitt mittelmäßig bewertet (`r describe.mean.sd(data_UBCF$UBCF_SUM_Artikel)`). Auch die übergreifende Bewertung der Artikel (`r describe.mean.sd(data_UBCF$UBCF_ges_art_bew)`) zeigte ein ähnliches Bild. Die Bewertung des Empfehlungssystems an sich (`r describe.mean.sd(data_UBCF$UBCF_RS_bew)`) fiel hingegen leicht negativ aus.

## SVD
```{r SVD_describe}
describe.mean.sd(data_SVD$SVD_SUM_Artikel)
describe.mean.sd(data_SVD$SVD_ges_art_bew)
describe.mean.sd(data_SVD$SVD_RS_bew)
#describe.r(cor.test(data_UBCF$UBCF_SUM_Artikel,data_UBCF$UBCF_ges_art_bew,data_UBCF$UBCF_RS_bew))

data_SVD %>% select(-ResponseId) %>%  psych::pairs.panels(hist.col="skyblue")
data_SVD %>% select(-ResponseId) %>%  psych::corr.test()
```

Die Befragten haben die empfohlenen Artikel des SVD-Empfehlungssystem im Durchschnitt leicht negativ bewertet (`r describe.mean.sd(data_UBCF$UBCF_SUM_Artikel)`). Die übergreifende Bewertung der Artikel (`r describe.mean.sd(data_UBCF$UBCF_ges_art_bew)`) fiel etwas besser aus. Die Bewertung des Empfehlungssystems an sich (`r describe.mean.sd(data_UBCF$UBCF_RS_bew)`) fiel hingegen wieder leicht negativ aus.
